【裁判字號】    98,審司,695
【裁判日期】    981103
【裁判案由】    選派清算人
【裁判全文】
臺灣臺北地方法院民事裁定             98年度審司字第695號
聲  請  人  財政部臺北市國稅局
法定代理人  甲○○
                      稽徵所  廖秀君
上列聲請人聲請為僑程企業股份有限公司選派清算人事件，本院
裁定如下：
    主  文
選派乙○○（民國37年5月20日出生，身分證字號：Ｚ000000000
號，住高雄市前金區○○○路447巷45號）為僑程企業股份有限
公司之清算人。
聲請程序費用新臺幣壹仟元由僑程企業股份有限公司負擔。
    理  由
一、按解散之公司，除因合併、破產而解散者外，應行清算，公
    司法第24條定有明文。又公司經中央主管機關撤銷或廢止登
    記者，準用公司法第24條規定，亦為公司法第26條之1所明
    定。次按公司之清算，以董事為清算人。但本法或章程另有
    規定或股東會另選清算人時，不在此限。不能依前項之規定
    定清算人時，法院得因利害關係人之聲請，選派清算人，公
    司法第322條亦有明文。
二、本件聲請意旨略以：僑程企業股份有限公司（下稱僑程公司
    ）經廢止登記，依法應行清算程序，惟該公司章程無關於清
    算人之特別規定，股東會復未決議選任清算人，全體董監事
    又因未任期屆滿未改選而當然解任，已無董事得以執行清算
    事務，伊對僑程公司之稅捐債權自無法行使，爰以利害關係
    人身份，依公司法第322條第2項規定聲請選派僑程公司之清
    算人等語。
三、經查，經濟部於民國97年6月2日以經授商字第09701127070
    號函廢止僑程公司之登記，既有經濟部函可參（見本院卷第
    7頁），依公司法第26條之1準用第24條規定，聲請人主張僑
    程公司應行清算程序，於法應認有據。惟觀諸聲請人所提章
    程及公司變更登記表（見本院卷第11-18頁、第9頁），不僅
    僑程公司章程無關於清算人之規定，又查無僑程公司股東會
    選任清算人之決議，其全體董監事復因經濟部限期於96年9
    月26日前完成董監事改選屆期仍不改選而當然解任，目前顯
    然已無董事可擔任僑程公司之清算人。為處理僑程公司之未
    了結事務，以盡速消滅其法人格，聲請人聲請為該公司選派
    清算人，於法即無不合。本院參酌乙○○為僑程公司之董事
    長，對公司事務應有相當之瞭解，且乙○○並無非訟事件法
    第176條不得選派為清算人之情事，堪認選派乙○○擔任僑
    程公司之清算人應為妥適。
四、依非訟事件法第24條第1項、第175條第3項，裁定如主文。
中    華    民    國    98    年    11    月    3     日
                  民事第六庭    法  官  許純芳
以上正本係照原本作成
不得聲明不服
中    華    民    國    98    年    11    月    3     日
                                書記官  陳怡君


司法院資訊處製作；財團法人民間司法改革基金會備份。
